臺灣高等法院刑事判決
110年度上易字第450號
上  訴  人  臺灣臺北地方檢察署檢察官
被      告  洪碩亨

上列上訴人因被告賭博案件，不服臺灣臺北地方法院109年度審
易字第2611號，中華民國109年12月29日第一審判決（起訴案號
：臺灣臺北地方檢察署109年度偵字第19285號），提起上訴，本
院判決如下：
    主  文
上訴駁回。               
    理  由
一、經本院審理結果，認第一審判決對被告洪碩亨為無罪之諭知
    ，核無不當，應予維持，並引用第一審判決書記載之證據及
    理由（如附件）。
二、檢察官上訴意旨以：
㈠、程序部分：依司法院訂頒之地方法院辦理民刑事訴訟案件流
    程管理實施要點第2點、第6點、第8點、第10點第2款規定，
    審查庭法官僅處理案件進入言詞辯論或通常審判程序前可辦
    理之事項，完成後，案件將移由審理（判）庭之法官輪分辦
    理。本案被告於審查庭並未為認罪答辯，尚有調查證據、進
    行審判程序之必要，原審逕行進入審判程序，未另分新案，
    猶以原「審」字案件自行終結本案，與上開規定有悖，造成
    具體個案僅由審查庭特定法官處理之結果，違反法定法官原
    則，有不公平法院之疑慮。
㈡、實體部分：
　⒈本案業經原審認定「被告於107年2月10日前某不詳時間，利
    用網際網路於『九州娛樂城』網站申請會員帳號、密碼，並指
    定自己名下之台北富邦銀行帳戶為使用帳戶，復自斯時起至
    同年2月10日為止，以台北富邦銀行帳戶將款項匯至該網站
    經營者指定帳戶即廖益男名下之本案帳戶，以1比1比例，將
    匯款款項轉換為點數，再不定時以手機或住家電腦連線網際
    網路，利用前開申設之帳號、密碼登入『九州娛樂城』網站簽
    賭」等情明確，又依九州彩球粉絲團（2016年7月15日）貼
    文，顯示「九州娛樂城」網站經營之簽賭項目，包括「香港
    六合彩」、「體育博彩」、「真人百家樂」等，此有上開網
    站之網路截圖列印資料可考，而依上開實務見解，以網路簽
    賭「香港六合彩」之行為，係屬在公眾得出入之場所賭博財
    物，是於「九州娛樂城」網站簽賭，核屬在公眾得出入之場
    所賭博財物無疑，原審所認容與常情有間。
  ⒉於「九州娛樂城」下注簽賭NBA美國職業籃球及MLB美國職業棒
    球等運動賽事博弈，以結束賽事比分為依據，押注方式有走
    地（即單場四節内每一節皆可下注）、讓分、大小分等情，
    業經證人即曾於「九州娛樂城」下注簽賭之黃一修、林安得
    、辜政龍、王光岳、周伯聰、黃忠維、何德濬、林滏基、姜
    子凡等人於警詢時陳述屬實。又據九州彩球粉絲團2016年9
    月22日貼文，載有「提醒大家：勿自行申請超過兩組帳號投
    注同場賽事，經發現本公司將保留最終的注單審核及刪除權
    力」，有上開網站之網路截圖之列印資料可佐，顯見同場賽
    事進行中，「九州娛樂城」亦持續接受多數人下注簽賭，參
    與同場賽事之賭博者，並不限於被告一人，應足認該網站乃
    屬「公眾得出入之場所」，顯非原審所認之「封閉、隱密之
    空間」甚明。原審未予查明，容有應於審判期日調查之證據
    而未予調查之違誤。
  ⒊原審將「公眾得出入之場所」與「公然」之概念混為一談，
    難認允當。　　　　
三、經查：
㈠、程序部分：
　⒈憲法第16條規定保障人民之訴訟權，其核心內容在於人民之
    權益遭受侵害時，得請求法院依正當法律程序公平審判，以
    獲得及時有效之救濟。為確保人民得受公平之審判，憲法第
    80條並規定，法官須超出黨派以外，依據法律獨立審判，不
    受任何干涉。法院經由案件分配作業，決定案件之承辦法官
    ，與司法公正及審判獨立之落實，具有密切關係。為維護法
    官之公平獨立審判，並增進審判權有效率運作，法院案件之
    分配，如依事先訂定之一般抽象規範，將案件客觀公平合理
    分配於法官，足以摒除恣意或其他不當干涉案件分配作業者
    ，即與保障人民訴訟權之憲法意旨，並無不符。法官就受理
    之案件，負有合法、公正、妥速處理之職責，而各法院之組
    織規模、案件負擔、法官人數等情況各異，且案件分配涉及
    法官之獨立審判職責及工作之公平負荷，於不牴觸法律、司
    法院訂定之法規命令及行政規則（法院組織法第78條、第79
    條參照）時，法院就受理案件分配之事務，自得於合理及必
    要之範圍內，訂定補充規範，俾符合各法院受理案件現實狀
    況之需求，以避免恣意及其他不當之干預，並提升審判運作
    之效率（釋字第665號解釋參照）。而為有效運用人力資源
    ，改善分案流程，使法官工作量合理化，以確保案件密集審
    理，妥適審結，進而提升裁判品質，保障人民權益，進行案
    件流程管理，亦即地方法院設審查庭，處理民刑事訴訟案件
    繫屬後，進入言詞辯論或通常審判程序前可辦理之事項，固
    有地方法院辦理民刑事訴訟案件流程管理實施要點第1點、
    第2點明文規定，然法官於個案審理案件時，對司法院本於
    司法行政監督權之行使所發布之各項規則，關於案件進行審
    理、裁決有影響之引導或建議，是否適法、允當，仍應審慎
    衡酌，本於自己之確信為判斷，獨立審判，尚不能以此強制
    拘束法官，是以負責案件審查之庭長、法官於審查終結時，
    就達於可為裁判程度之案件，予以經依法定調查程序後為終
    局裁判，難謂即屬違法。
　⒉況上開案件流程管理實施要點之訂定，其本質在於為使案件
    妥適審結，而就涉及審判行政事務之案件編號、計數、分案
    、報結等所為之規範，屬於司法行政之指導與研考規範，並
    無限制或剝奪就已分受案件之審查庭法官依法審結並為終局
    裁判之效果。此徵之該要點第11點規定：「審查庭辦理案(
    事)件之期限為4個月；逾4個月者，應自行結案，並自收案
    日起適用各級法院辦案期限實施要點之規定」，規定審查庭
    法官自收案時起逾4個月，應自行結案，及臺灣臺北地方法
    院刑事庭分案要點第58點第8款第2目規定：「審查庭法官就
    被告否認犯行，認適宜由審查庭審結者，依法為終局裁判」
    ，明訂審查庭法官就被告否認犯罪之案件，得自行審結自明
    。
　⒊本件經檢察官起訴後，原審於109年11月19日分案後，於109
    年12月15日進行案件流程管理之審查，並於同日審理，檢察
    官及被告對該次審理程序之進行亦無反對意見，嗣原審審查
    終結認已達於可為裁判程度而為終局裁判，依照前開大法官
    解釋，應無違反法官法定原則可言，亦未見原審有何恣意濫
    用審判職權抑或違反相關法律建制之情事，檢察官此一上訴
    理由難認可採。
㈡、實體部分：
　⒈查本案被告取得九州娛樂城（現已改名為LEO娛樂城）賭博網
    站之帳號、密碼後，以其台北富邦銀行帳戶轉帳至賭博網站
    提供之指定帳戶，完成儲值換取點數程序後，再登入網站
    押注而與賭博網站對賭等情，已據被告於原審及本院坦承不
    諱，可見被告係經由私下設定特定之帳號、密碼，與電腦連
    線上線至該網站下注對賭。至該網站雖為不特定人可自由連
    結簽賭，亦有檢察官所指「香港六合彩」、「體育博彩」、
    「真人百家樂」等簽賭項目，惟被告所為之本案網站之下注
    ，僅係下注球賽賽事，並未涉及「六合彩球」及「真人百家
    樂」，是此部分自與本案無涉。況被告亦非透過網站之「討
    論區」、「客服中心」或「會員中心」等共見共聞之形式為
    之，而係私下透過自己之帳號、密碼連結網站下注對賭，具
    有一定之封閉性與個別性。是依檢察官所提之帳戶資料，仍
    無從證明被告之賭博行為係公眾可得知悉，故不具公開性，
    自難認係在「公共場所」或「公眾得出入之場所」賭博，與
    刑法第266條第1項之賭博罪之構成要件不符，自難遽以本罪
    相繩。
  ⒉至九州彩球粉絲團2016年9 月22日貼文載有「提醒大家：勿
    自行申請超過兩組帳號投注同場賽事，經發現本公司將保留
    最終的注單審核及刪除權力」，固有檢察官所提上開網站之
    網路列印資料可佐。惟此僅係該網站關於會員之投注規範及
    該公司對投注之審核權限事項，與被告本案賭博所在場所性
    質之認定無涉。此外，本院暨所屬法院104年法律座談會刑
    事類第5號法律問題之研討結論，認透過通訊軟體LINE下注
    香港六合彩，成立刑法第266條第1項之賭博罪乙節，係個案
    認定問題，於本案並無拘束力，況該問題之具體事實與本案
    亦非相同，自無從比附援引而對被告為不利之認定。
　⒊綜上所述，九州娛樂城雖為賭博網站，但並無證據證明被告
　　本件賭博行為係在「公共場所」或「公眾得出入之場所」為
　　之，是其所為自不該當於刑法第266條第1項之賭博罪，原審
　　因此諭知被告無罪並無不當，檢察官上訴所指為無理由，應
　　予駁回。　　
據上論斷，應依刑事訴訟法第373條、第368條，判決如主文。
本案經檢察官陳立儒提起公訴，檢察官王巧玲提起上訴，檢察官
曾鳳鈴到庭執行職務。
中　　華　　民　　國　　110 　年　　4 　　月　　13　　日
     　　　　　　 刑事第十六庭  審判長法　官  葉騰瑞
                                      法　官  古瑞君
                                      法　官  廖紋妤
以上正本證明與原本無異。
不得上訴。
                                      書記官  江珮菱
中　　華　　民　　國　　110 　年　　4 　　月　　13　　日